臺灣臺南地方法院刑事判決　　　　　　　99年度訴緝字第27號
公　訴　人　臺灣臺南地方法院檢察署檢察官
被　　　告　魏屹幸
上列被告因偽證案件，經檢察官提起公訴（97年度營偵字第1247
號），被告於本院審理程序中，先就被訴事實為有罪之陳述，經
本院合議庭裁定改行簡式審判程序，判決如下：
    主  文
魏屹幸證人，於執行審判職務之公署審判時，於案情有重要關係
之事項，供前具結，而為虛偽陳述，處有期徒刑參月。
    事  實
一、魏屹幸明知林妏穗以其所有之0000000000號行動電話，與魏
    屹幸所持用之0000000000號行動電話聯絡，於附表所示之時
    間及價格，在臺南縣柳營鄉光福村281之37號林妏穗住處附
    近，共4次販售安非他命予魏屹幸施用之事實。並於臺灣臺
    南地方法院檢察署檢察官偵查林妏穗販賣毒品案件中，以證
    人身分具結且據實證述有與林妏穗為上述交易行為，竟於林
    妏穗上開販賣毒品犯行經檢察官以96年度偵字第1278號案起
    訴後，為圖維護林妏穗，即基於偽證之犯意，於本院民國96
    年10月12日審理96年度訴字第490號被告林妏穗所涉販賣毒
    品之案件審理中，於執行審判職務之公署審判時，經本院告
    以具結之義務及偽證之處罰後，就其是否有於上開時、地向
    林妏穗購買安非他命之於案情有重要關係之事項，以證人之
    身分供前具結，而為「我不知道被告林妏穗有販賣毒品；我
    在警、偵訊中說被告林妏穗有在販賣毒品，是因為警察叫我
    這樣說，警察出示監聽譯文給我看，說被告是在賣毒品，我
    就這樣說；在偵訊中我也說被告在販賣毒品，是因為警察跟
    我說第一次這樣講，第二次也要照第一次這樣講；我的電話
    監聽譯文，不是在買賣毒品；我在偵訊中所言不實在；被告
    林妏穗不是我的上手，我在警察局有講跟『阿穗』的這個人
    買毒品，我所說的時間、地點、方法、數量，都是我捏造的
    ；警卷第170頁監察譯文，我說要跟被告林妏穗拿2千、1千
    ，是我要還給被告的錢；警卷第17頁監聽譯文，被告林妏穗
    跟我說處理『軟的』去了等語，我不清楚她在講什麼？」云
    云等虛偽不實之證述。嗣魏屹幸於林妏穗所涉上開販賣毒品
    案件判決確定後之本院100年1月4日審理中自白上揭偽證犯
    行。
二、案經臺灣高等法院臺南分院檢察署檢察長函令臺灣臺南地方
    法院檢察署檢察官偵查起訴。
    理  由
一、按本件被告魏屹幸所犯為死刑、無期徒刑、最輕本刑3年以
    上有期徒刑以外之罪，亦非屬高等法院管轄之第一審案件，
    其於本院審理程序進行中，先就被訴事實均分別為有罪之陳
    述，經告知簡式審判程序之旨，並聽取檢察官、被告之意見
    後，本院依刑事訴訟法第273條之1第1項裁定進行簡式審判
    程序，是本案之證據調查，依同法第273條之2規定，不受同
    法第159條第1項、第161條之2、第161條之3、第163條之1，
    及第164條至第170條所規定證據能力認定及調查方式之限制
    ，合先敘明。
二、訊據被告魏屹幸對於上開犯罪事實，於本院100年1月4日審
    理中供承不諱，此外且有：
    被告魏屹幸於另案被告林妏穗所涉販賣毒品案件即臺灣臺
      南地方法院檢察署96年度偵字第1278號案95年15月5日經
      過具結之偵訊筆錄及證人結文(見96年度偵字第1278號卷
      第13、14頁)。
    被告魏屹幸於另案被告林妏穗所涉販賣毒品案件即本院96
      年度訴字第490號案96年10月12日經過具結之審理筆錄及
      證人結文(見本院96年度訴字第490號卷第84-89頁)。
    另案被告林妏穗所涉販賣毒品案件，本院96年度訴字第49
      0號判決。
    另案被告林妏穗所涉販賣毒品案件，臺灣高等法院臺南分
      院97年度上訴字第645號判決。
    另案被告林妏穗所涉販賣毒品案件，最高法院99年度台上
      字第4023號判決。
    另案被告林妏穗所涉販賣毒品案件，臺灣高等法院臺南分
      院99年度上更(一)字第166號確定判決。
    另案被告林妏穗之臺灣高等法院全國前案紀錄表。
    等件可證，堪認被告上開任意性之自白，確均與事實相符，
    是本件事證明確，被告上開犯行均洵堪認定，應予依法論科
    。
三、按刑法上之偽證罪，不以結果之發生為要件，一有偽證行為
    ，無論當事人是否因而受有利或不利之判決，均不影響其犯
    罪之成立；而該罪所謂於案情有重要關係之事項，則指該事
    項之有無，足以影響於裁判之結果者而言（最高法院71年臺
    上字第8127號判例意旨參照）。被告96年10月12日於本院96
    年度訴字第490號案件審理中具結後所為之證言，係另案被
    告林妏穗有無販賣毒品犯行之重要依據，自屬足以影響裁判
    結果之事項無訛，是核被告魏屹幸所為，係犯刑法第168 條
    之偽證罪；至本院96年度訴字第490號、臺灣高等法院臺南
    分院97年度上訴字第645號、最高法院99年度台上字第4023
    號、臺灣高等法院臺南分院99年度上更(一)字第166號等判決
    雖均未採信被告該案審理中之證述，然被告既曾就足以影響
    裁判結果之事項為不實之證述，揆諸首揭判例意旨，縱另案
    被告林妏穗未因而受有有利之判決結果，仍無礙於被告上開
    偽證犯行之成立。再被告最早於本院100年1月4日審理程序
    中即坦承上揭犯行，此有本院審理程序筆錄可以為證(見本
    院卷第92頁)，而另案被告林妏穗上開販毒案件，於97 年4
    月11日經本院以96年度訴字第490號案就被訴販賣第二級毒
    品予被告魏屹幸部分，判處各有期徒刑7年6月(共4罪)後。
    林妏穗不服對該判決提起上訴，復經臺灣高等法院臺南分院
    於97年9月9日，以97年度上訴字第645號案將原判決撤銷，
    判處被告有期徒刑8年，被告林妏穗不服再度向最高法院提
    起上訴，經最高法院以99年度台上字第4023號案將被告林妏
    穗販賣第二級毒品予被告魏屹幸部分撤銷發回臺灣高等法院
    臺南分院，由該院以99年度上更(一)字第166號案審理，該院
    於99年9月2日將本院96年度訴字第490號案關於林妏穗販賣
    第二級毒品予被告魏屹幸有罪部分撤銷改判應執行有期徒刑
    8年6月確定，此有林妏穗之臺灣高等法院被告前案紀錄表可
    稽，本院自不得依刑法第172條之規定減輕其刑（參最高法
    院29年上字第2417號判例意旨參照），附此敘明。爰審酌被
    告在司法案件之審理程序中，以證人身分供前具結而為虛偽
    陳述，違背證人據實陳述之義務，妨害司法發現真實之功能
    ，致生誤判之危險，所為殊屬不該，經通緝始到案，於本院
    多次審理中均拒不認罪，至本院最後審理中始坦承犯行。惟
    念被告犯後終能坦承犯行不諱，表現悔意，兼衡被告所為雖
    有使裁判陷於錯誤之危險，然係因人情因素而為對另案被告
    林妏穗有利之虛偽證述，並非陷人於罪，暨其之素行、學歷
    、職業、家庭狀況等一切情狀，量處如主文所示之刑，以示
    懲儆。
據上論斷，應依刑事訴訟法第273條之1第1項、第299條第1項前
段，刑法第168條，判決如主文。
本案經檢察官黃淑妤到庭執行職務
中    華    民    國   100    年    1     月    18    日
                  刑事第十一庭  審判長法  官  鍾邦久
                                      法  官  包梅真
                                      法  官  蔡直青
以上正本證明與原本無異。
如不服本判決應於收受本判決後10日內向本院提出上訴書狀，並
應敘述具體理由。其未敘述上訴理由者，應於上訴期間屆滿後20
日內向本院補提理由書狀（均須按他造當事人之人數附繕本）「
切勿逕送上級法院」。
                                      書記官  顏惠華
中    華    民    國   100    年    1     月    18    日
附錄論罪科刑法條：
中華民國刑法第168條
（偽證罪）
於執行審判職務之公署審判時或於檢察官偵查時，證人、鑑定人
、通譯於案情有重要關係之事項，供前或供後具結，而為虛偽陳
述者，處7年以下有期徒刑。
附表：
┌──┬──────┬───┐
│編號│交 易 時 間 │價  額│
├──┼──────┼───┤
│ 1  │95年8月19日 │3,000 │
│    │某時        │元    │
├──┼──────┼───┤
│ 2  │95年8月20日 │1,000 │
│    │某時        │元    │
├──┼──────┼───┤
│ 3  │95年9月5日某│2,000 │
│    │時          │元    │
├──┼──────┼───┤
│ 4  │95年9月6日某│1,000 │
│    │時          │元    │
└──┴──────┴───┘